【裁判字號】    95,易,94
【裁判日期】    950410
【裁判案由】    竊盜
【裁判全文】
臺灣基隆地方法院刑事判決                95年度易字第94號
公  訴  人  臺灣基隆地方法院檢察署檢察官
被      告  壬○○
                    （現另案在臺灣基隆監獄基隆分監執行中
被      告  甲○○
                    （現另案在臺灣基隆監獄基隆分監執行中
被      告  庚○○
上列被告等因竊盜案件，經檢察官提起公訴（95年度偵字第120
號、第354號、第629號、第697 號），被告等就犯罪事實均為有
罪之陳述，經本院合議庭裁定改依簡式審判程序審理，判決如下
：
    主  文
壬○○、甲○○、庚○○連續結夥三人以上竊盜，累犯，壬○○
、庚○○各處有期徒刑柒月，甲○○處有期徒刑玖月。
    事  實
一、壬○○前因竊盜案件，經本院於民國93年12月23日以93年度
    易字第297號判處有期徒刑4 月確定，於94年3月15日入監執
    行，迄94年7 月14日縮刑期滿執行完畢；甲○○因違反毒品
    危害防制條例案件，經本院於92年12月19日以92年度訴字第
    536號判處有期徒刑8月確定，於93年4 月30日入監執行，迄
    94年1 月18日縮刑期滿執行完畢；陳志前因違反毒品危害
    防制條例案件，經本院於88年8 月25日以88年度瑞簡字第87
    號判處有期徒刑6 月，如易科罰金，以300元折算1日，於90
    年1月6日入監執行，迄90年7月5日執行完畢。
二、詎渠等猶不知悔改，壬○○、甲○○、庚○○均意圖為自己
    不法之所有，並基於概括之犯意，或由壬○○、甲○○單獨
    或甲○○與庚○○基於犯意之聯絡或壬○○、甲○○與庚○○基於犯意之聯絡，連續於下列時、地，分別或共同竊取他
    人財物：
  (一)壬○○基於意圖為自己不法所有之概括犯意，先於94年8 月
    16日11時許，徒手竊取位在臺北縣瑞芳鎮瑞慈宮旁上坡登山
    步道上已倒塌之白鐵欄杆（長2公尺、高約1.5公尺，重約10
    公斤），並旋以新臺幣（下同）800 元之價格轉賣予某姓名
    年籍不詳之男子，所得款項已花用殆盡，嗣於95年1月9日晚
    間8 時許，自行至基隆市警察局第三分局八堵派出所供出上
    情。
  (二)甲○○基於意圖為自己不法所有之概括犯意先後於：1.94年
    9月26日下午4時許，在臺北縣瑞芳鎮三爪子坑64號之11前，
    趁己○○所有之車牌號碼FBT─583號重型機車鑰匙未拔下之
    際，以該鑰匙發動機車，徒手竊取之，得手後，供己作代步
    之用，待該機車汽油用盡後，將之丟棄在基隆市○○區○○
    路上某處（機車業已於94年12月31日為警在此地點尋獲，並
    據己○○領回），嗣於95年1月9 日晚間6時30分許自行至基
    隆市警察局第二分局和一路派出所供出上情；2.同年12月19
    日9 時許，在臺北縣瑞芳鎮○○路○段52號前，趁戊○○所
    有之車牌號碼LOT─075號重型機車鑰匙未拔下之際，以該鑰
    匙發動機車，徒手竊取之，得手後，供己代步之用，待前開
    機車汽油用盡後，將之丟棄於基隆市○○區○○路上某處（
    機車業已於94年12月29日為警在此地點尋獲，並據戊○○領
    回），嗣於95年1 月9日晚間6時30分許自行至同上派出所自
    白上情；3.95年1 月2日在下午5時許，在基隆市○○區○○
    路212之4號前，趁辛○○所有之車牌號碼UGB─851號輕型機
    車鑰匙未拔下之際，以該鑰匙發動機車，徒手竊取之，得手
    後，供己代步之用，嗣於95年1 月4日下午5時20分許，甲○○騎乘該機車行經基隆市深澳坑「美的世界」社區前，為警
    查獲（機車業據辛○○領回）。
  (三)甲○○、陳志基於意圖為自己不法所有之概括犯意聯絡，
    於94年12月21日下午2 時30分許，在臺北縣瑞芳鎮芳橋頭河
    濱公園內，共同徒手竊取由臺北縣瑞芳鎮公所設置惟已鬆脫
    之白鐵柵欄門1 片，得手後，再一同搬運至臺北縣瑞芳鎮○○○○路91巷42號梁星彤所經營之資源回收場，並以之951
    元之價格變賣予負責人梁星彤，所得款項已花用怠盡，嗣為
    警於94年12月22日上午10時50分許，在上開資源回收場前查
    獲（詳如後述）。
  (四)壬○○、甲○○、陳志復承前竊盜之概括犯意，並共同基
    於犯意之聯絡而結夥三人以上，於94年12月22日上午9時30
    分，再度前往上開公園內之同一地點，共同徒手竊取另1片
    白鐵柵欄門，得手後，渠等於同日上午10時50分許，一同將
    該片白鐵柵欄門搬運至上開資源回收場欲出售時，為巡邏員
    警查獲，並扣得渠等所竊得之白鐵柵欄門1片（業據瑞芳鎮
    公所建設課課員丁○○領回），員警復旋在該資源回收場內
    發現甲○○、陳志前1日竊得後變賣予梁星彤之另1片白鐵
    柵欄門，因而查悉上開二、(三)所示甲○○、陳志之竊盜犯
    行。
三、案經臺北縣政府警察局瑞芳分局、基隆市警察局第二分局及
    基隆市警察局第三分局報請臺灣基隆地方法院檢察署檢察官
    偵查起訴。
    理  由
一、本件被告壬○○、甲○○、庚○○所犯均非死刑、無期徒刑
    、最輕本刑為3 年以上有期徒刑之罪，或高等法院管轄第一
    審之案件，被告三人於本院準備程序中，均就被訴事實為有
    罪之陳述，經告以簡式審判程序之旨，並聽取檢察官、被告
    之意見後，本院合議庭裁定由受命法官進行簡式審判程序，
    是本件之證據調查，依刑事訴訟法第273條之2規定，不受同
    法第159條第1項、第161條之2、第161條之3、第163條之1及
    第164條至第170條規定之限制，合先敘明。
二、上揭連續竊盜之犯罪事實，業據被告壬○○、甲○○、庚○○於本院審理時均坦承不諱，核證人即台北縣瑞芳鎮公所建
    設課技士丙○○、建設課課員丁○○、資源回收場負責人梁
    星彤及證人即機車所有人己○○、戊○○、辛○○於警詢中
    證述之情節大致相符，並有贓物認領保管單4 紙、基隆市警
    察局車輛尋獲電腦輸入單2 紙附卷可稽，堪認渠等上開自白
    與事實相符，應係真實。本案事證明確，被告三人前開竊盜
    犯行，均堪認定。
三、核被告壬○○就事實欄二、(一)部分、被告甲○○就事實欄二
    、(二)(三)部份、被告庚○○就事實欄欄二、(三)部分，所為均係
    犯刑法第320條第1項之普通竊盜罪；被告壬○○、甲○○、
    庚○○就事實欄二、(四)部分，所為係犯刑法第321條第1項第
    4 款之結夥三人以上竊盜罪。另起訴書就事實欄二、(四)部分
    漏為斟酌被告三人共同行竊之事實，而認此部分被告三人所
    為均係犯刑法第320條第1項之竊盜罪，尚有未洽，惟此部分
    已經蒞庭檢察官當庭更正起訴法條為刑法第321條第1項第4
    款之結夥三人以上竊盜罪，按諸檢察一體原則，本院自應以
    蒞庭檢察官當庭更正所指為本案起訴之法條罪名，自無庸變
    更起訴法條，併此敘明。又被告甲○○、庚○○就事實欄二
    、(三)部分，被告壬○○、甲○○、庚○○就事實欄二、(四)部
    分，均分別有犯意聯絡及行為分擔，各均論以共同正犯。被
    告壬○○、甲○○、庚○○先後多次竊盜犯行，均時間緊密
    ，所犯為（基本）構成要件相同之罪名，顯係基於概括犯意
    反覆而為之，為連續犯，均應依刑法第56條規定論以犯罪情
    節較重如事實欄二、(四)所載之刑法第321條第1項第4 款之結
    夥三人以上竊盜一罪，並分別加重其刑。末查，被告三人曾
    有事實欄所載犯罪之科刑及刑之執行完畢情形，有渠等之臺
    灣高等法院被告前案紀錄表各1 份附卷可據，渠等於執行完
    畢後，5 年內均再犯有期徒刑以上之本罪，均為累犯，各應
    依刑法第47條規定，加重其刑，並依法遞加重之。又按刑法
    第62條所規定之自首，以對於未發覺之罪，向有偵查權之機
    關或公務員自承犯罪，進而接受裁判為要件；而具有連續犯
    或牽連犯等裁判上一罪關係之犯罪，苟全部犯罪未被發覺前
    ，行為人僅就其中一部分犯罪自首，固仍生全部自首之效力
    ，反之，倘其中一部分犯罪已先被有偵查權之機關或公務員
    發覺，行為人事後方就其餘未被發覺之部分，自動供認其犯
    行時，仍為自白，而非自首，自不得適用自首之規定減輕其
    刑（最高法院81年度台上字第4703號、84年度台上字第5553
    號、85年度台上字第8935號判決意旨參照）。經查，被告壬○○雖於95年1月9日主動向基隆市警察局第三分局八堵派出
    所供承其事實欄二、(一)部分之竊盜犯行；被告甲○○雖於同
    日主動向至基隆市警察局第二分局和一路派出所供出其事實
    欄二、(二)1.2.之竊盜犯行，惟被告壬○○、甲○○如事實欄
    二、(四)部分之竊盜犯行及被告甲○○如事實欄二、(二)3.部分
    之竊盜犯行，已分別於94年12月22日、95年1月4日先後為警
    方查獲，業如前述，則被告二人事後另供出其餘竊盜之犯行
    ，因與上開部分犯行具有連續犯之裁判上一罪關係，依上開
    說明，自不能認有自首之適用，附此說明。茲審酌被告三人
    之素行、竊盜所得非鉅，部分財物業據被害人領回，危害程
    度尚輕，被告三人各自行竊之次數、手段，及事後均坦承犯
    行，態度尚可等一切情狀，分別量處如主文所示之刑，以示
    懲儆。
據上論斷，應依刑事訴訟法第273條之1第1 項、第299條第1項前
段，刑法第28條、第56條、第321 條第1項第4款、第47條，判決
如主文。
本案經檢察官乙○○到庭執行職務。
中    華    民    國    95    年    4     月    10    日
                  刑事第二庭  法  官  許心
以上正本證明與原本無異。
如不服本判決，應於判決送達後10日內，向本院提出上訴狀。
中    華    民    國    95    年    4     月    10    日
                              書記官  邱李和
論罪科刑法條：
中華民國刑法第321條
犯竊盜罪而有左列情形之一者，處 6 月以上、 5 年以下有期徒
刑：
一  於夜間侵入住宅或有人居住之建築物、船艦或隱匿其內而犯
    之者。
二  毀越門扇、牆垣或其他安全設備而犯之者。
三  攜帶兇器而犯之者。
四  結夥三人以上而犯之者。
五  乘火災、水災或其他災害之際而犯之者。
六  在車站或埠頭而犯之者。
前項之未遂犯罰之。


司法院資訊處製作；財團法人民間司法改革基金會備份。
